臺灣桃園地方法院民事裁定
                                       111年度訴字第91號
原      告  賢德開發股份有限公司

法定代理人  葛世祥  
上列原告與被告郭金桐間請求清償債務事件，本院裁定如下：
    主  文
原告應於本裁定送達翌日起十日內，依本裁定之意旨，補正依其
所訴之事實，在法律上顯無理由之情形，並按被告人數提出起訴
狀繕本，如逾期不為補正即駁回其訴。 
    理  由
一、原告之訴，依其所訴之事實，在法律上顯無理由者，法院得
    不經言詞辯論，逕以判決駁回之。但其情形可以補正者，審
    判長應定期間先命補正，民事訴訟法第249條第2項第2款定
    有明文。所謂原告之訴，依其所訴之事實，在法律上顯無理
    由者，係指依原告於訴狀內記載之事實觀之，在法律上顯然
    不能獲得勝訴之判決者而言。若僅因訴狀內不表明證據，致
    不知原告所訴事實是否真實者，即不得謂原告之訴在法律上
    顯無理由（最高法院62年台上字第845號判例要旨參照）。 
二、本件原告起訴主張：
（一）被告為門牌號碼：桃園市○○區○○路000巷0號房地（下稱系
      爭房地）之所有權人，系爭房地所在之「夏朵花園」社區
      內有172戶，原告基於建案整體環境、衛生、安全及管理
      等改善，就共用部分設施拆除、修繕及加強而支付鋪設瀝
      青路面、水電修繕、園藝修繕、水塔修繕等工程、大公電
      費、物管費用、電話費及鑿井工程等公設費用總計新臺幣
      （下同）3,405萬603元，自被告名下建物登記日期起算，
      需分攤支付20萬5,439元。又被告依公寓大廈管理條例第9
      條規定，應與社區內其他住戶承購「夏朵花園」共用部分
      房、地產權（即社區會館）每戶計32萬元。原告得基於無
      因管理之法律關係，請求被告給付前開費用等語。
（二）並聲明：被告應給付原告52萬5,439元，及自本院110年度
      司促字第14155號支付命令送達翌日起至清償日止，按週
      年利率百分之5計算之利息。
三、未受委任，並無義務，而為他人管理事務者，其管理應依本
    人明示或可得推知之意思，以有利於本人之方法為之。管理
    事務，利於本人，並不違反本人明示或可得推知之意思者，
    管理人為本人支出必要或有益之費用，或負擔債務，或受損
    害時，得請求本人償還其費用及自支出時起之利息，或清償
    其所負擔之債務，或賠償其損害。民法第172條、第176條第
    1項定有明文。無因管理之成立要件，包括管理人管理他人
    事務，及其為該他人管理事務之意思。所謂他人事務，又分
    為客觀之他人事務及主觀之他人事務，事務之權利義務客觀
    上歸屬於他人者，即為客觀之他人事務，如事務之權利義務
    並無客觀上的權利義務歸屬，則因管理人出於己意而為他人
    管理，始構成主觀之他人事務。公寓大廈管理條例第9條另
    規定，各區分所有權人按其共有之應有部分比例，對建築物
    之共用部分及其基地有使用收益之權。但另有約定者從其約
    定。住戶對共用部分之使用應依其設置目的及通常使用方法
    為之。但另有約定者從其約定。前二項但書所約定事項，不
    得違反本條例、區域計畫法、都市計畫法及建築法令之規定
    。住戶違反第二項規定，管理負責人或管理委員會應予制止
    ，並得按其性質請求各該主管機關或訴請法院為必要之處置
    。如有損害並得請求損害賠償。
四、經查：
（一）本件原告主張被告應依公寓大廈管理條例第9條規定承購
      共用部分，並請求被告承購「夏朵花園」社區共用部分房
      、地產權（即社區會館）每戶計32萬元云云，姑且不論被
      告到底有沒有承購「夏朵花園」社區共用部分的義務，按
      原告主張，這顯然不是管理事務所生費用，跟無因管理一
      點關係都沒有。
（二）原告另請求被告給付其應分攤之「夏朵花園」共用部分工
      程費用20萬5,439元云云，然如前所述，原告主張被告應
      承購共用部分等語，意思就是，被告還沒有承購，為共用
      部分支出費用並不是被告的事務，原告支出這些工程費用
      ，並不是在為被告管理事務，與無因管理的要件不符。
（三）原告之訴有前述依其所訴之事實，在法律上顯無理由之情
      形，本院據此依首開規定，裁定命原告於本裁定送達後10
      日內補正，逾期不補正，即駁回其訴，特此裁定。
五、依民事訴訟法第249條第2項，裁定如主文。 
中    華    民    國    111   年    1     月    22    日
                  民事第一庭  法  官  孫健智
正本係照原本作成。
本裁定不得抗告。　　　　　　　　　
中　　華　　民　　國　　111 　年　　1 　　月　　22　　日
                              書記官  鄧竹君